臺灣新竹地方法院刑事判決　
                                       110年度易字第20號
公  訴  人  臺灣新竹地方檢察署檢察官
被      告  張美煙



上列被告因竊盜案件，經檢察官提起公訴（109年度偵字第10048
號），被告於本院準備程序中，就被訴事實均為有罪之陳述，經
本院告知簡式審判程序意旨，並聽取公訴人及被告之意見後，經
本院裁定依簡式審判程序審理，本院判決如下：
    主  文
張美煙犯竊盜罪，累犯，處有期徒刑參月，如易科罰金，以新臺
幣壹仟元折算壹日。
    事實及理由
一、本件犯罪事實及證據，除犯罪事實第9行「再以不詳工具剪
    斷啟動電源線後重接發動車輛之方式」經檢察官當庭更正為
    「再以啟動電門發動車輛之方式」；證據部分應補充被告於
    本院準備及簡式審判程序時之自白外，餘均引用檢察官聲請
    簡易判決處刑書之記載（如附件）。
二、論罪科刑：
（一）核被告所為，係犯刑法第320條第1項之竊盜罪。
（二）被告前因毒品及竊盜案件，經本院以101年度聲字第24號
      裁定應執行有期徒刑4年2月確定，經接續另案執行，於民
      國105年6月14日縮短刑期假釋出監，並於106年11月7日假
      釋期滿執行完畢等情，有臺灣高等法院被告前案紀錄表1 
      份在卷可參，其於有期徒刑執行完畢後5 年內故意再犯本
      件有期徒刑以上之罪，為累犯。本院參以司法院釋字第77
      5 號解釋意旨，審酌被告本件與前開構成累犯之案件，均
      屬故意犯罪，且被告另有多次竊盜之前案紀錄，此有上開
      紀錄表在卷可憑，足見被告對刑罰反應力薄弱，並斟酌憲
      法第8條人身自由保障原則、第23條比例原則後，認被告
      應依刑法第47條第1項之規定加重其刑，始符合罪刑相當
      。
（三）爰審酌被告前有多項犯罪科刑紀錄，業如前述，素行非佳
      ，仍未知警惕，不思以正當途徑獲取所需，竟復於本案以
      竊盜方式獲取不應得之財物，顯未能尊重他人之財產法 
      益，所為應予非難，並審酌其所竊得財物之價值，兼衡被
      告於本院審理時自述其國小畢業之教育程度，做過粗工、
      打石、水泥、擦油漆等，太太過世，家裡僅剩其一人，月
      薪約3萬多元之生活狀況，暨犯後坦承犯行之態度等一切
      情狀，量處如主文所示之刑，並諭知易科罰金之折算標準
      ，以示懲儆。
三、按犯罪所得，屬於犯罪行為人者，沒收之。犯罪所得已實際
    合法發還被害人者，不予宣告沒收或追徵，刑法第38條之1
    第1項前段、第5項分別定有明文。經查，被告竊得之自用小
    貨車1輛，業經告訴人領回，有桃園市政府警察局車輛尋獲
    電腦輸入單各1份(見偵卷第39頁)，核屬已實際合法發還被
    害人之犯罪所得，依刑法第38條之1第5項之規定，爰不予宣
    告沒收或追徵之。又查獲之鑰匙1把被告否認為其所有，且
    欠缺刑法上重要性，爰不予宣告沒收，附此敘明。
三、依刑事訴訟法第449條第2項、第454條第2項，逕以簡易判決
    處刑如主文。
四、如不服本判決，得自收受送達之日起20日內向本院提出上訴
    狀(應附繕本)，上訴於本院第二審合議庭。
本案經檢察官楊仲萍提起公訴，檢察官黃嘉慧到庭執行職務。
中    華    民    國   110    年    4    月    26     日
                  刑事第十一庭  法  官   李毓華
以上正本證明與原本無異。
如不服本判決應於收受送達後20日內向本院提出上訴書狀，並應
敘述具體理由；其未敘述上訴理由者，應於上訴期間屆滿後20日
內向本院補提理由書（均須按他造當事人之人數附繕本）「切勿
逕送上級法院」。告訴人或被害人如對於本判決不服者，應具備
理由請求檢察官上訴，其上訴期間之計算係以檢察官收受判決正
本之日期為準。 
中　　華　　民　　國　　110 　年　　4 　　月　　26　　日
                                書記官    張懿中
附錄本案論罪科刑法條全文：
刑法第320條第1項
意圖為自己或第三人不法之所有，而竊取他人之動產者，為竊盜
罪，處五年以下有期徒刑、拘役或五十萬元以下罰金。

附件： 
臺灣新竹地方檢察署檢察官起訴書
                                    109年度偵字第10048號
　　被　　　告　張美煙　男　57歲（民國00年0月00日生）
　　　　　　　　　　　　住新竹縣○○鄉○○路0段00巷0號
　　　　　　　　　　　　居新竹縣○○鄉○○路00巷00號之5
　　　　　　　　　　　　國民身分證統一編號：Z000000000號
上列被告因竊盜案件，業經偵查終結，認應提起公訴，茲將犯罪
事實及證據並所犯法條分敘如下：
　　　　犯罪事實
一、張美煙前因竊盜等案件，經臺灣新竹地方法院以101年度聲
    字第24號裁定應執行有期徒刑4年2月確定，經接續另案執行
    ，於民國105年6月14日縮短刑期假釋出監，並於106年11月7
    日假釋期滿執行完畢。詎仍不知悔改，於109年4月27日7時3
    6分許，在新竹縣○○鄉○○路000號前，見陳能琦將其管理使用
    之車牌號碼0000-00號自用小貨車停放該處且無人看管，竟
    意圖為自己不法之所有，基於竊盜之犯意，以自備鑰匙撬開
    破壞該車駕駛座車門鑰匙孔後，開啟車門侵入車內，再以不
    詳工具剪斷啟動電源線後重接發動車輛之方式，竊取上開自
    用小貨車，得手後隨即駕車離去。嗣陳能琦發現車輛遭竊後
    報警處理，經警於109年5月11日9時30分許，在新竹縣○○鄉○
    ○○路000巷00號旁，尋獲上開自用小貨車，並於該車駕駛座
    腳踏墊上發現竊嫌遺留之自備鑰匙，經警自該鑰匙纏繞之膠
    帶上採集生物性跡證送驗，檢出DNA-STR型別與張美煙相符
    ，而查悉上情。
二、案經桃園市政府警察局楊梅分局報告偵辦。
　　　　證據並所犯法條
一、證據清單及待證事實
編號 證據名稱 待證事實 1 被告張美煙於偵查中之供述 矢口否認上開竊盜犯行，辯稱：伊沒有去偷車，車上鑰匙不是伊的，伊沒有碰過這把鑰匙，伊之前偷車都是車子鑰匙沒拔或車門沒關等語。 2 證人即被害人陳能琦於警詢時之證述 證明被害人使用之上開自用小貨車遭竊之事實。 3 內政部警政署刑事警察局鑑定書、桃園市政府警察局楊梅分局現場勘察採證紀錄表、車輛尋獲電腦輸入單各1份、現場勘察照片29張、被告109年10月12日庭呈之名片1紙、臺灣新竹地方法院100年度審易字第211號宣示判決筆錄1份 證明被告上開竊盜犯行之事實。 
二、核被告所為，係犯刑法第320條第1項之竊盜罪嫌。被告前有
    如犯罪事實欄所載之科刑紀錄，有本署刑案資料查註紀錄表在卷
    可稽，其等於受徒刑之執行完畢後，5年以內故意再犯本件有
    期徒刑以上之罪，為累犯，請依刑法第47條第1項規定，加重
    其刑。
三、依刑事訴訟法第251條第1項提起公訴。
    此　  致
臺灣新竹地方法院
中　　華　　民　　國   109    年    12    月    10    日
　　　　　　　　　　　　　　  檢　察　官  楊仲萍
本件正本證明與原本無異
中　　華　　民　　國   109  　年    12    月    16  　日
                              書  記  官  許依婷
所犯法條：
中華民國刑法第320條
意圖為自己或第三人不法之所有，而竊取他人之動產者，為竊盜
罪，處 5 年以下有期徒刑、拘役或 50 萬元以下罰金。